【裁判字號】    99,易緝,5
【裁判日期】    990601
【裁判案由】    竊盜
【裁判全文】
臺灣屏東地方法院刑事判決               99年度易緝字第5號
公  訴  人  臺灣屏東地方法院檢察署檢察官
被      告  甲○○
上列被告因竊盜案件，經檢察官提起公訴（98年度偵字第4460號
），嗣被告於本院準備程序進行中先就被訴事實為有罪之陳述，
本院告知被告簡式審判程序之旨，並聽取當事人之意見後，裁定
改由受命法官獨任依簡式審判程序審理，判決如下：
    主  文
甲○○共同攜帶兇器竊盜，累犯，處有期徒刑壹年，扣案之水果
刀壹支沒收。又結夥三人以上竊盜，累犯，處有期徒刑壹年。應
執行有期徒刑壹年拾月，扣案之水果刀壹支沒收。
    事  實
一、甲○○前於民國95年間分別因施用毒品案件，經本院以95年
    度訴字第392 號判決判處有期徒刑1 年5 月、6 月確定；96
    年間又因施用毒品案件，經本院以96年度訴字第380 號判決
    判處有期徒刑1 年6 月確定，上開三罪經本院以96年度聲減
    字第2269號裁定減刑為有期徒刑8 月15日、3 月、9 月，應
    執行有期徒刑1 年6 月確定，於97年11月19日執行完畢。詎
    (一)甲○○與許進財共同基於意圖為自己不法所有之犯意聯絡
    ，於98年4 月20日上午11時許，共乘車牌號碼PHS-819 號機
    車，攜帶客觀上足為兇器之水果刀1 把，前往屏東縣內埔鄉
    ○○路南二高橋下工地，由甲○○在外把風，由許進財手持
    上開水果刀，鋸斷該工地內馬達之電線，竊得電纜線（規格
    為150mm2）60公尺。(二)又於同日下午6 時許，由上開2 人另
    與翁順吉共同基於意圖為自己不法所有之犯意聯絡，3 人共
    乘不詳車號之自小貨車，再度前往上開工地，徒手竊取放置
    於該工地內之鋼板（規格為2M*6M ）5 塊。得手後，再由3
    人共乘上開自小貨車前往址設屏東縣麟洛鄉○○路20之1 號
    之大發資源回收場，將上開竊得之物均售予該回收場之負責
    人吳美人，嗣經警循線查獲，始悉上情。
二、案經屏東縣政府警察局內埔分局報請臺灣屏東地方法院檢察
    署偵查起訴。
    理  由
一、本案被告甲○○所犯竊盜案件，並非法定刑為死刑、無期徒
    刑或最輕本刑3 年以上有期徒刑之罪，亦非高等法院管轄第
    一審之案件，而被告於本院準備程序中就被訴事實為有罪之
    陳述，本院合議庭乃裁定由受命法官獨任進行簡式審判程序
    。又簡式審判程序之證據調查，依刑事訴訟法第27 3條之2
    規定，不受同法第159 條第1 項審判外陳述排除之限制，再
    被告對於卷內之各項證據，亦不爭執證據能力，故卷內所列
    之各項證據，自得作為證據，先予敘明。
二、上開犯罪事實，業據被告甲○○於本院審理中均坦承不諱，
    核與同案被告許進財、翁順吉於警、偵訊及本院審理時之供
    述，及被害人李明聰於警詢中之證述均大致相符，並有屏東
    縣政府警察局內埔分局搜索扣押筆錄、扣押物品目錄表與現
    場照片6 張等附卷可查。足認被告上開任意性自白與事實相
    符，堪予採信。是以本件被告之犯行事證明確，應依法論科
    。
三、按刑法第321 條第1 項第3 款之攜帶兇器竊盜罪，係以行為
    人攜帶兇器為其加重條件，此所謂兇器，其種類並無限制，
    凡客觀上足以對人之生命、身體、安全構成威脅，具有危險
    性之兇器為已足，並不以攜帶之初有行兇之意圖為必要，最
    高法院79年臺上字第5253號判例意旨可為參照，即只需行為
    人客觀上攜帶兇器，其主觀上是否持以行兇則與本罪之成立
    無關。而本件扣案之水果刀，其刃部係金屬材質，得用以切
    割，客觀上足以對人之生命、身體、安全構成威脅，顯為具
    有危險性之兇器無訛。故核被告甲○○就事實欄一(一)部分所
    為，係犯刑法第321 條第1 項第3 款之攜帶兇器竊盜罪，就
    事實欄一(二)部分所為，係犯刑法第321 條第1 項第4 款之結
    夥三人竊盜罪。被告甲○○與同案被告許進財就事實欄一(一)
    部分之犯行，有犯意聯絡與行為分擔，均為共同正犯。另被
    告分別有如事實欄所載之犯罪科刑執行情形，有臺灣高等法
    院被告前案紀錄表各一份在卷可查，其於有期徒刑執行完畢
    後五年內，再故意觸犯本件有期徒刑以上之各罪，均為累犯
    ，均應依刑法第47條第1 項規定加重其刑。又被告甲○○先
    後2 次竊盜犯行，各係行為互殊，犯意各別，自應予分論併
    罰。爰審酌被告學歷為高中畢業、無業（本院卷第3 頁參照
    ）前即有多次毒品前科，素行不良，正值青壯年，卻不思以
    正當途徑取得財物，恣意竊取他人物品，且於第一次竊得財
    物後復於同一地點為之，對於他人財產安全及社會秩序產生
    一定程度之危害，及前揭所竊財物價值尚非甚鉅，且犯後坦
    承犯行，態度良好等一切情狀，各量處如主文所示之刑，及
    定其應執行之刑，以示懲儆。又本件扣案之水果刀係屬同案
    被告許進財所有，且供本件前揭事實欄一(一)部分之犯行所用
    ，並據同案被告許進財供明在卷（本院98年度易字第1037號
    卷第76頁參照），而被告甲○○與其共犯本件犯行，依共犯
    責任共通之理論，亦應依刑法第38條第1 項第2 款之規定，
    併宣告沒收，附此敘明。
據上論斷，應依刑事訴訟法第299 條第1 項前段、第273 條之1
第1 項，刑法第28條、第321 條第1 項第3 款、第4 款、第47條
第1 項、第38條第1項第2款、第51條第5 款，判決如主文。
本案經檢察官曾士哲到庭執行職務
中    華    民    國    99    年    6     月     1    日
                  刑事第四庭    法  官  李謀榮
以上正本證明與原本無異。
如不服本判決應於收受判決後10日內向本院提出上訴書狀，並
應敘述具體理由；其未敘述上訴理由者，應於上訴期間屆滿後
20日內向本院補提理由書（均須按他造當事人之人數附繕本）
「切勿逕送上級法院」。
中    華    民    國    99    年    6     月     1    日
                                書記官  蔡進吉
附錄本件論罪科刑法條：
中華民國刑法第321條第1項第3款
犯竊盜罪而有左列情形之一者，處六月以上、五年以下有期徒刑
：
一、於夜間侵入住宅或有人居住之建築物、船艦或隱匿其內而犯
    之者。
二、毀越門扇、牆垣或其他安全設備而犯之者。
三、攜帶兇器而犯之者。
四、結夥三人以上而犯之者。
五、乘火災、水災或其他災害之際而犯之者。
六、在車站或埠頭而犯之者。
前項之未遂犯罰之。

司法院資訊處製作；財團法人民間司法改革基金會備份。
